【裁判字號】    95,抗,566
【裁判日期】    951128
【裁判案由】    撤銷假扣押
【裁判全文】
臺灣高等法院臺中分院民事裁定  95年度抗字第566號
抗  告  人
即債 權 人  甲○○
相  對  人
即債 務 人  乙○○
上列抗告人與相對人間撤銷假扣押事件，對於民國95年10月30日
臺灣臺中地方法院95年度裁全聲字第790號裁定，提起抗告，本
院裁定如下：
    主  文
抗告駁回。
抗告程序費用由抗告人負擔。
    理  由
一、按假扣押之本案尚未繫屬，命假扣押之法院，依債務人之聲
    請，命債權人於一定期間起訴，而債權人未於期間內起訴者
    ，債務人得聲請命假扣押之法院，撤銷假扣押裁定，民事訴
    訟法第五百二十九條第四項定有明文。又該條條文所謂「起
    訴」，係指依訴訟程序提起訴訟，得以確定其私權之存在，
    而取得給付之「確定判決」者而言，最高法院65年台抗字第
    44號著有判例。
二、本件債務人即相對人主張：債權人即抗告人前聲請原審於95
    年8月23日以95年度裁全字第11086號裁定（下簡稱系爭假扣
    押裁定），准許抗告人以新臺幣（下同）貳拾伍萬元，為債
    務人（即相對人，下同）供擔保後，得對於債務人之財產，
    在新臺幣柒拾伍萬元之範圍內，予以假扣押在案。嗣相對人
    聲請原審以95年度裁全聲字第735號裁定，限抗告人（即債
    權人，下同）於十日內向管轄法院起訴，該命令起訴之裁定
    ，業於95年10月2日送達抗告人，惟抗告人逾期仍未起訴，
    爰聲請撤銷系爭假扣押裁定乙節，經本院調閱前開相關卷宗
    ，核閱無誤。是原裁定依首開規定，撤銷系爭假扣押裁定，
    於法並無不合。
三、抗告意旨雖謂：查系爭假扣押裁定之債權額，抗告人業已依
    非訟事件法第194條規定，取得本票裁定之執行名義，如再
    行提起民事訴訟，顯屬重複起訴，且無訴訟實益。再者，非
    訟事件準用民事訴訟法規定，原裁定將訴訟程序與非訟程序
    割裂，依非訟事件取得執行名義，尚須依訴訟程序再行起訴
    ，顯與訴訟事件糾紛一次解決不合，為此提起抗告云云。
四、按，依票據法第一百二十三條聲請法院所為之裁定，雖亦屬
    強制執行法第四條第一項所指之執行名義。惟按本票執票人
    ，依票據法第一百二十三條規定，聲請法院裁定許可對發票
    人強制執行，係屬非訟事件，此項聲請之裁定，及抗告法院
    之裁定，僅依非訟事件程序，以審查強制執行許可與否，並
    無確定實體上法律關係存否之效力，最高法院57年台抗字第
    76號著有判例。申言之，依票據法第一百二十三條規定，聲
    請法院裁定許可對發票人強制執行，係屬非訟事件，並無確
    定其私權之存在之效力，更非「確定給付判決」，自難代替
    「確定給付判決」，是抗告人前開抗辯，顯無理由。綜上，
    本件抗告人所辯，均為無可取。則原審判如相對人之請求，
    於法並無違誤。抗告意旨指摘原裁定不當，求予廢棄改判，
    為無理由，應予駁回其抗告。
五、本件事證已臻明確，兩造其餘攻擊或防禦方法及所提證據，
    均與本院心證之形成，不生影響，爰不一一再加以論述，併
    此敘明。
六、依民事訴訟法第四百九十五條之一、第四百四十九條第一項
    、第九十五條、第七十八條，裁定如主文。
中    華    民    國    95    年    11    月    28    日
                    民事第一庭審判長法  官  邱森樟
                                    法  官  饒鴻鵬
                                    法  官  陳繼先
以上正本係照原本作成。
不得再抗告。
                                    書記官  林育德
中    華    民    國    95    年    11    月    29    日
                                                      Ｂ


司法院資訊處製作；財團法人民間司法改革基金會備份。
